臺灣臺北地方法院刑事判決　　　　　　　95年度訴字第1940號
公　訴　人　臺灣臺北地方法院檢察署檢察官
被　　　告　甲○○
上列被告因毒品危害防制條例案件，經檢察官提起公訴（95年度
毒偵字第2800號），於本院準備程序進行中，被告先就被訴事實
為有罪之陳述，經本院告以簡式審判之要旨，聽取當事人意見後
，合議庭裁定由受命法官獨任行簡式審判程序，判決如下：
    主  文
甲○○施用第一級毒品，累犯，處有期徒刑壹年貳月。扣案海洛
因壹包（淨重零點零六公克）沒收銷燬之，扣案海洛因外包裝袋
壹個（空包裝重零點一七公克）沒收。
    事  實
一、甲○○曾因施用毒品案件，經本院以91年度毒聲字第824 號
    裁定送觀察、勒戒，因認有繼續施用毒品之傾向，再以91年
    度毒聲字第960 號裁定送強制戒治，而於民國92年5 月24日
    戒治期滿，於翌日釋放出所，並經臺灣臺北地方法院檢察署
    檢察官於92年6 月19日以92年度戒毒偵字第84號處分不起訴
    在案。又因施用毒品案件，先後經本院以94年度訴字第401
    號刑事判決判處有期徒刑1 年、94年度簡字第1282號刑事簡
    易判決判處有期徒刑4 月，分別確定在案，並經本院以94年
    度聲字第1620號裁定應執行有期徒刑1 年2 月，甲○○即於
    94年9 月7 日入監服刑，嗣於95年8 月29日縮短刑期執行完
    畢出監。
二、詎仍不知悔改，復基於施用第一級毒品海洛因之犯意，於95
    年10月13日下午6 時41分許為警查獲採尿前回溯26小時（應
    扣除為警查獲後至採尿前之時間）內某時，在臺北市○○區
    ○○路某友人住處內或萬華火車站公共廁所內，將海洛因加
    水混合再以針筒注射靜脈方式，施用第一級毒品海洛因1 次
    。嗣於95年10月13日下午6 時41分許，為警在臺北市○○路
    與莒光路口當場查獲，並扣得海洛因1 包（淨重0.06公克，
    空包裝重0.17公克），始查知上情。
三、案經臺北市政府警察局萬華分局移請臺灣臺北地方法院檢察
    署檢察官偵查起訴，於本院準備程序進行中，甲○○先就被
    訴事實為有罪之陳述，聽取當事人意見後，經合議庭裁定由
    受命法官獨任行簡式審判程序。
    理  由
一、前開犯罪事實，業據被告甲○○於本院審理中坦承不諱（見
    本院卷第36、39頁），被告為警查獲後所採集之尿液，經送
    臺灣尖端先進生技醫藥股份有限公司以酵素免疫分析法初步
    檢驗、以氣相層析質譜儀確認檢驗結果，呈嗎啡及可待因陽
    性反應，此有臺灣尖端先進生技醫藥股份有限公司濫用藥物
    檢驗報告在卷足考（見偵查卷第39頁），又被告為警查獲時
    所扣得之白粉1 包（淨重0.06公克，空包裝重0.17公克），
    經以化學呈色法及氣相層析質儀分析法檢驗結果，含第一級
    毒品海洛因成分無誤，有法務部調查局鑑定通知書1 紙附卷
    可稽（見本院卷第28頁），復有該包白粉扣案可資佐證（見
    偵查卷第23頁），按海洛因經注射入人體後，約80％於24小
    時內自尿液中排出，尿液中能否驗出嗎啡陽性反應與其投與
    量、投與途徑、採尿時間、個人體質及檢驗方法之靈敏度有
    關，一般而言，人體代謝物嗎啡之平均可檢出時限約為26小
    時，業經行政院衛生署藥物食品檢驗局於81年9 月8 日以藥
    檢字第8114885 號函示明確，為本院職務上所已知之事實。
    據此足認本案被告確於為警採尿前之26小時內之某時（不含
    查獲後至採尿前之時間），有施用海洛因之犯行。綜上，堪
    認被告任意性自白與事實相符，可以採信。又查被告曾因施
    用毒品案件，經本院以91年度毒聲字第824 號裁定送觀察、
    勒戒，因認有繼續施用毒品之傾向，再以91年度毒聲字第96
    0 號裁定送強制戒治，而於92年5 月24日戒治期滿，於翌日
    釋放出所，並經臺灣臺北地方法院檢察署檢察官於92年6 月
    19日以92年度戒毒偵字第84號處分不起訴等情，有臺灣高等
    法院被告前案紀錄表在卷足憑（見本院卷第3 至11頁），是
    被告於前次強制戒治執行完畢釋放後，5 年以內再犯本件施
    用毒品之罪。綜上，本案事證明確，被告施用第一級毒品之
    犯行，洵堪認定，應依法論罪科刑。
二、核被告所為，係犯毒品危害防制條例第10條第1 項施用第一
    級毒品海洛因之罪。查被告前因施用毒品案件，先後經本院
    以94年度訴字第401 號刑事判決判處有期徒刑1 年、94年度
    簡字第1282號刑事簡易判決判處有期徒刑4 月，分別確定在
    案，並經本院以94年度聲字第1620號裁定應執行有期徒刑1
    年2 月，甲○○即於94年9 月7 日入監服刑，嗣於95年8 月
    29日縮短刑期執行完畢出監等情，亦有前揭臺灣高等法院被
    告前案紀錄表在卷足徵（見本院卷第3 至11頁），其受徒刑
    之執行完畢後，5 年以內故意再犯本件有期徒刑以上之罪，
    為累犯，應依刑法第47條第1 項規定，加重其刑。爰審酌被
    告曾因施用毒品而觸法，經觀察勒戒、強制戒治執行完畢後
    ，仍不知悔悟，再犯施用毒品之罪，且施用毒品非但戕害身
    心，亦可能因此危害社會秩序，但被告犯罪後坦承犯行，庭
    訊時態度良好等一切情狀，量處如主文所示之刑。
三、末查，扣案之白粉1 包（淨重0.06公克），確含毒品危害防
    制條例第2 條第2 項第1 款所定第一級毒品海洛因成分，業
    如前述，且為被告持有以供施用之毒品，業據被告坦承在卷
    （見偵查卷第14頁），爰依毒品危害防制條例第18條第1 項
    前段之規定，併予沒收銷燬之。至前開毒品之包裝袋1 個（
    空包裝重0.17公克），為被告所有供保存毒品以利施用犯罪
    所用之物，爰依刑法第38條第1 項第2 款規定，併予沒收之
    。
據上論斷，應依刑事訴訟法第273 條之1 第1 項、第299 條第1
項前段，毒品危害防制條例第10條第1 項、第18條第1 項前段，
刑法第11條前段、第47條第1 項、第38條第1 項第2 款，判決如
主文。
本案經檢察官楊碧瑛到庭執行職務。
中　　華　　民　　國　　96　　年　　1 　　月　　31　　日
                  刑事第六庭  法  官  林晏如
上正本證明與原本無異。
如不服本判決，應於判決送達後10日內向本院提出上訴狀 (應抄
附繕本)。
                  　　　　　　書記官  沈芳君
中　　華　　民　　國　　96　　年　　1 　　月　　31　　日
附錄本案論罪科刑法條全文：
毒品危害防制條例第10條
施用第一級毒品者，處 6 月以上 5 年以下有期徒刑。
施用第二級毒品者，處 3 年以下有期徒刑。
